臺灣高等法院臺中分院刑事判決　　　 100年度上訴字第1370號
上　訴　人
即　被　告　林錦旺
指定辯護人　本院公設辯護人　王金陵
上列上訴人因毒品危害防制條例等案件，不服臺灣臺中地方法院
九十九年度訴字第三七二五號中華民國一００年四月十五日第一
審判決（起訴案號：臺灣臺中地方法院檢察署九十九年度偵字第
二五七九四號），提起上訴，本院判決如下：
    主  文
原判決關於附表一及附表二編號２部分暨定應執行刑部分，均撤
銷。
林錦旺犯如附表一所示之各罪，及附表二編號２之罪，各處如附
表一及附表二編號２所示之刑（含主刑及從刑）。
其他上訴駁回（即原判決附表二編號１部分）。
上開撤銷改判部分與上訴駁回部分所各處之刑，應執行有期徒刑
拾伍年，併科罰金新臺幣拾貳萬元，罰金如易服勞役，以新臺幣
壹仟元折算壹日。扣案之如附表三編號４所示之第二級毒品甲基
安非他命沒收銷燬之；扣案之如附表三編號１至３及編號５至７
所示之物均沒收；未扣案之販賣第二級毒品甲基安非他命所得合
計新臺幣陸萬參仟柒佰元沒收，如全部或一部不能沒收時，以其
財產抵償之。
    事  實
一、林錦旺（綽號「老仔」、「叔仔」、「大仔」、「阿弟仔」
    、「兄仔」、「阿忠」）明知甲基安非他命係毒品危害防制
    條例第二條第二項第二款所公告列管之第二級毒品，不得非
    法持有、販賣，竟意圖營利，分別基於販賣第二級毒品甲基
    安非他命之犯意，以其持用之行動電話門號0000000000號做
    為交易之聯絡工具，於如附表一所示之時間、地點，販賣如
    附表一所示數量之第二級毒品甲基安非他命予如附表一所示
    之王榮斌、陳永恭、何明熹、張任琮等人牟利（其販賣之對
    象、時間、地點、聯絡交易方式及每次販賣毒品所得均詳如
    附表一所載）。
二、另林錦旺明知非經主管機關之許可，不得擅自持有可發射子
    彈具有殺傷力之手槍及子彈，竟基於非法持有手槍、子彈之
    犯意，分別於如附表二所示之時間、地點，以如附表二所示
    之方式，購買如附表二所示之手槍、子彈，並各自該時起非
    法持有之。嗣於九十九年十一月八日十八時四十分許，為警
    在臺中市○區○○街九十五號前，因其另案通緝而予以逮捕
    並經警至其居住處附帶搜索後，查扣如附表三、附表四所示
    之物品（然附表四之物品與本案無關）。
三、案經臺中縣警察局烏日分局（下稱烏日分局）報請臺灣臺中
    地方法院檢察署檢察官偵查起訴。
    理  由
壹、證據能力部分：
一、按被告以外之人於偵查中向檢察官所為之陳述，除顯有不可
    信之情況者外，得為證據，刑事訴訟法第一百五十九條之一
    第二項定有明文。偵查中對被告以外之人所為之偵查筆錄，
    或被告以外之人向檢察官所提之書面陳述，性質上均屬傳聞
    證據，惟現階段刑事訴訟法規定檢察官代表國家偵查犯罪、
    實施公訴，依法其有訊問被告、證人及鑑定人之權，證人、
    鑑定人且須具結，而實務運作時，檢察官偵查中向被告以外
    之人所取得之陳述，原則上均能遵守法律規定，不致違法取
    供，其可信度極高，是以被告以外之人前於偵查中所為之證
    述，除反對該項供述得具有證據能力之一方，已釋明「顯有
    不可信之情況」之理由外，不宜遽指該證人於偵查中之陳述
    不具證據能力。又刑事訴訟法第一百五十九條之一第二項所
    指得為證據之被告以外之人於偵查中向檢察官所為之陳述，
    其證據能力不因偵訊證人當時被告不在場，未親自詰問證人
    而受影響（最高法院九十七年台上字第六０三號判決可資參
    照）。經查，證人王榮斌、陳永恭、何明熹、張任琮於檢察
    官偵查中經具結證述在案，且依據偵訊過程及筆錄記載，可
    徵證人於檢察官偵查中為陳述時，並無任何遭受外力不當干
    涉之顯不可信之情況，又被告及指定辯護人即本院公設辯護
    人於本院審理時，均未爭執證人於檢察官偵查中所為證述之
    證據能力，是該等證人於偵訊時所為具結證述，認均有證據
    能力。
二、次按司法警察機關依法定程序執行監聽取得之錄音，係以錄
    音設備之機械作用，真實保存當時通訊之內容，如通訊一方
    為受監察人，司法警察在監聽中蒐集所得之通訊者對話，若
    其通話本身即係被告進行犯罪中構成犯罪事實之部分內容，
    自與所謂「審判外之陳述」無涉，應不受傳聞法則之規範，
    當然具有證據能力。至司法警察依據監聽錄音結果予以翻譯
    而製作之監聽譯文，屬於文書證據之一種，於被告或訴訟關
    係人對其譯文之真實性發生爭執或有所懷疑時，法院固應依
    刑事訴訟法第一百六十五條之一第二項之規定，以適當之設
    備，顯示該監聽錄音帶之聲音，以踐行調查證據之程序，俾
    確認該錄音聲音是否為通訊者本人及其內容與監聽譯文之記
    載是否相符，或傳喚該通訊者，或依其他法定程序為證據調
    查。倘被告或訴訟關係人對該通訊監察譯文之真實性並不爭
    執，即無勘驗辨認其錄音聲音之調查必要性，法院於審判期
    日如已踐行提示監聽譯文供當事人辨認或告以要旨，使其表
    示意見等程序並為辯論者，其所為之訴訟程序即無不合（最
    高法院九十七年度台上字第五九四０號判決意旨參見）。茲
    查，本案對被告林錦旺所持用0000000000號行動電話門號所
    為之通訊監察，係台中縣警察局烏日分局聲請核發，有臺灣
    臺中地方法院（下稱臺中地院）九十九年聲監字第一五一九
    號、九十九年聲監續字第一三八九號通訊監察書及通訊監察
    書電話附表影本各一份附卷可稽【見臺中縣警察局烏日分局
    中縣烏警偵字第0990030096號卷（下稱警詢一卷）第三頁至
    六頁】，是該通訊監察譯文取得之合法性當無疑義。又檢察
    官、被告及指定辯護人即本院公設辯護人於本院審理中均不
    爭執通訊監察譯文內容之真實、同一性，本院復經依法踐行
    調查證據程序，揆諸前揭說明，上開譯文自有證據能力。
三、又按於司法警察機關調查中之案件，為因應實務上或因量大
    、或有急迫之現實需求，併例行性當然有鑑定之必要者，例
    如毒品之種類與成分、尿液之毒品反應，或者槍彈有無殺傷
    力等之鑑定，基於檢察一體原則，得由該管檢察長對於轄區
    內之案件，以事前概括選任鑑定人或囑託鑑定機關、團體之
    方式，俾便轄區內之司法警察官、司法警察對於調查中之此
    類案件，得即時送請先前已選任之鑑定人或囑託之鑑定機關
    、團體實施鑑定，以求時效（法務部九十二年九月一日法檢
    字第0920035083號函參照）。是此種由檢察機關概括選任鑑
    定人或概括囑託鑑定機關、團體，再轉知司法警察官、司法
    警察於調查犯罪時參考辦理之作為，法無明文禁止，係為因
    應現行刑事訴訟法增訂傳聞法則及其例外規定之實務運作而
    為。例如毒品種類、成分之鑑定，其中海洛因等第一級毒品
    部分，因有全國一致性，係概括囑託調查局負責鑑定，並由
    司法警察官、司法警察於獲案後即將所查扣之第一級毒品拍
    照、包裝、封緘及黏貼獲案毒品電腦管制條碼逕送調查局為
    鑑定，由該局輸入電腦，全程管制、集中保管送鑑毒品，而
    僅檢送鑑定通知書予送鑑機關，凡此，為本院辦案職務上所
    已知之事實。此種由司法警察官、司法警察依檢察官所概括
    選任之鑑定人或囑託鑑定機關、團體所為之鑑定結果，與檢
    察官選任或囑託為鑑定者，性質上並無差異，同具有證據能
    力，最高法院九十六度臺上字第二八六０號刑事判決意旨可
    資參照（最高法院刑事裁判書彙編第五十四期第588頁至594
    頁）。是本件附表三所示扣案之槍枝、子彈，經內政部警政
    署刑事警察局依據事前概括囑託鑑定所為之程序實施鑑定後
    所作成之槍彈鑑定書【見臺灣臺中地方法院檢察署九十九年
    度偵字第二五七九二號偵查卷（下稱二五七九二號偵查卷）
    第二十六頁至二十八頁】；及扣案之第二級毒品甲基安非他
    命，經送請行政院衛生署草屯療養院所作成之鑑定書【見臺
    灣臺中地方法院檢察署九十九年度偵字第二五七九四號偵查
    卷（下稱二五七九四號偵查卷）第八十六頁、八十七頁】，
    自均有證據能力。
四、再按，扣案如附表二所示BERETTA廠1934型、口徑9MM short
    制式半自動手槍一枝（含彈匣一個，槍枝管制編號00000000
    00號）、制式子彈二顆、仿德林吉雙管手槍製造之槍枝車通
    金屬槍管內阻鐵而成之改造手槍一枝（槍枝管制編號000000
    0000）、非制式子彈四顆，並非屬供述證據而無傳聞法則之
    適用，惟查開扣案之槍枝係由警員依法定程序合法扣得，且
    亦與本案具有關聯性，當有證據能力。
五、末按，被告以外之人（包括證人、鑑定人、告訴人、被害人
    及共同被告等）於審判外之陳述雖不符刑事訴訟法第一百五
    十九條之一至之四等四條之規定，而經當事人於審判程序同
    意作為證據，法院審酌該言詞陳述或書面陳述作成時之情況
    ，認為適當者，亦得為證據；當事人、代理人或辯護人於法
    院調查證據時，知有刑事訴訟法第一百五十九條第一項不得
    為證據之情形，而未於言詞辯論終結前聲明異議者，視為有
    前項之同意，同法第一百五十九條之五定有明文。立法意旨
    在於傳聞證據未經當事人之反對詰問予以核實，原則上先予
    排除。惟若當事人已放棄反對詰問權，於審判程序中表明同
    意該等傳聞證據可作為證據；或於言詞辯論終結前未聲明異
    議，基於尊重當事人對傳聞證據之處分權，及證據資料愈豐
    富，愈有助於真實發見之理念，且強化言詞辯論主義，使訴
    訟程序得以順暢進行，上開傳聞證據亦均具有證據能力。經
    查，本件檢察官、被告、辯護人對於本案卷內相關證人證述
    之證據能力，檢察官、被告及指定辯護人即本院公設辯護人
    於本院準備程序及審判期日中均未就證據能力有所爭執，且
    迄至言詞辯論終結前亦未聲明異議，且上述證人之證述、文
    書卷證資料亦經本院於審理期日中逐一提示、朗讀，並告以
    要旨，本院復審酌相關證人證述筆錄製成，並無證據顯示有
    何違背程序規定情事，依據上述之說明，均應具有證據能力
    。
貳、實體方面：
甲、關於上開事實欄一所示被告販賣第二級毒品甲基安非他命部
    分（詳見附表一）之事實，業據被告林錦旺於原審一００年
    四月一日審理時及本院準備程序及審理時均坦承不諱，並有
    下列證人之證詞及各項證據足資佐證，分述如下：
一、被告林錦旺販賣第二級毒品甲基安非他命予王榮斌部分（即
    附表一編號１至１０所示）：
（一）經查，證人王榮斌於九十九年十一月八日上午九時四十二
      分起至中午十二時止之警詢時證稱：我自九十八年九月起
      施用甲基安非他命都是向一位綽號「叔仔」（即被告林錦
      旺）買的，都是以我的0000000000號行動電話與「叔仔」
      的0000000000號聯繫，約定交易毒品的數量及地點等語；
      其於同日晚上八時二十四分起偵查時亦證稱：我施用甲基
      安非他命，毒品是向「大仔」或「叔仔」（台語）的成年
      男子買的，編號11的男子就是「叔仔」（即被告），平均
      三、四天向「叔仔」買一次毒品，我都是用0000000000號
      手機打給「叔仔」0000000000號手機聯繫購毒事宜，我今
      天在警詢中坦承總共向「叔仔」買過十次甲基安非他命等
      語。證人王榮斌並於警方、檢察官提示如附表一編號１至
      １０所示日期之各該通聯譯文（每日均有數次通聯）時，
      詳細說明該十次交易之情形，且所述互核均相符合。茲詳
      述如下【筆錄詳見警詢一卷第十八頁至二十七頁；二五七
      九四號偵查卷第九十二頁反面至九十七頁；通訊監察譯文
      見警詢一卷第三十二頁至三十九頁】：
  １、九十九年九月十八日：【即附表一編號１部分】
      （其於警詢時稱）六時四十五分一秒、七時十八分二十七
      秒之通話內容，是我要向藥頭「大ㄟ、阿叔」（即被告，
      下均同）買二千元甲基安非他命；七時四十五分二十一秒
      之通話內容，是原本與對方約好買二千元甲基安非他命，
      結果對方要我先拿三千元給他去買毒品，再賣給我，我跟
      對方說我身上只有二千五百元，所以將二千五百元都交給
      對方；七時四十七分五十六秒、八時十一分二十五秒、八
      時十二分十一秒之通話內容，是我催促被告快點拿毒品過
      來，我要趕去上班等語；（其於偵查時另補充陳稱）我與
      被告約在台中市○○○路與松竹路口附近見面，被告八時
      三十分才到場，有一手交錢一手交貨，我給被告二千五百
      元，被告只給我二千元量的甲基安非他命等語。
  ２、九十九年九月二十一日：【即附表一編號２部分】
      （其於警詢時稱）中午十二時十分五十一秒、十二時五十
      一分三十六秒之通話內容，是我原本就想跟「大ㄟ、阿叔
      」買二千元甲基安非他命，他希望我多買一點，但碰面後
      我只有以二千元向他買甲基安非他命等語；（其於偵查時
      稱）當天一樣是約在台中市○○○路與松竹路路邊見面，
      「叔仔」是下午一點左右到現場，這次是向「叔仔」買二
      千元甲基安非他命，也是一手交錢，一手交貨等語。
  ３、九十九年九月二十二日：【即附表一編號３部分】
      （其於警詢時稱）中午十二時五十四分十八秒、十三時二
      十四分二十八秒之通話內容，是我打電話向「大ㄟ、阿叔
      」購買甲基安非他命三千元，「三輪的」就是購買毒品的
      量是新台幣三千元的量等語；（其於偵查時稱）這次我是
      「叔仔」買三千元的甲基安非他命，地點（與上開附表一
      編號２）一樣，「叔仔」大約在下午一點半到現場，一手
      交錢，一手交貨等語。
  ４、九十九年九月二十七日：【即附表一編號４部分】
      （其於警詢時稱）中午二十時三十七分十六秒、二十一時
      十三分二十秒、二十一時四十分二十二秒、二十一時四十
      一分三秒之通話內容，是我向朋友借五百元，籌到一千五
      百元向「叔仔」購買甲基安非他命等語；（其於偵查時稱
      ）「叔仔」在電話裡問我要不要跟他買甲基安非他，而我
      身上只有一千元，但他說至少一千五百元才賣，後來我跟
      朋友借錢就跟他約見面，在最後一通電話打完後十幾分鐘
      ，在上開同一地點交易等語。
  ５、九十九年九月二十九日：【即附表一編號５部分】
      （其於警詢時稱）十八時一分三十六秒、十八時十二分二
      十七秒、十九時一分十八秒之通話內容，是我跟「大ㄟ、
      阿叔」聯繫要買甲基安非他命，我身上只有一千三百元，
      他希望我籌到一千五百元，我們碰面後，我以一千三百元
      買到一千五百元量的甲基安非他命等語；（其於偵查時稱
      ）這次本來要跟「叔仔」買一張（一千元），他說至少要
      一千五百元才賣，後來我籌了一千三百元跟他買甲基安非
      他命，當天我是打完最後一通電話十分鐘後與他交易，有
      一手交錢，一手交貨等語。
  ６、九十九年十月十一日：【即附表一編號６部分】
      （其於警詢時稱）十五時四十五分五秒、十五時五十五分
      二十五秒、十六時三分十五秒、十六時九分一秒、十六時
      十三分之通話內容，也是我要跟「大ㄟ、阿叔」購買甲基
      安非他命，他要我買五千元或四千元，因為他要五千元才
      能向他上游拿到毒品，後來碰面我交給他四千元，我在原
      地等他回來，他後來給我不到四千元的量，他說因為品質
      較好，重量相對比較少等語；（其於偵查時稱）這次本來
      要跟「叔仔」買三千元甲基安非他命，他說至少要買四千
      元，我就去跟別人借了一千元，向他買了四千元，交易地
      點與前面均相同，這次「叔仔」在當天最後一次通話後隔
      半小時才到現場，有一手交錢，一手交貨等語。
  ７、九十九年十月十四日：【即附表一編號７部分】
      （其於警詢時稱）中午十二時二十一分三十七秒、十二時
      五十八分四十八秒之通話內容，也是我要跟「大ㄟ、阿叔
      」購買甲基安非他命，我原本要買二千元，他要我多加一
      點錢，最後我交二千三百元給他，他拿回來二千元量的甲
      基安非他命給我等語；（其於偵查時稱）這次他要我貼一
      點錢給他做走路工，我就加了三百元給他，共付了二千三
      百元跟他買甲基安非他命；這次地點改在旱溪西路與松竹
      路口附近交易，因為前幾次交付地點來往的車子比較多等
      語。
  ８、九十九年十月二十日：【即附表一編號８部分】
      （其於警詢時稱）二十一時五十八分二十七秒；二十二時
      二分五十秒、七分十三秒、八分四十七秒、三十五分二十
      六秒、四十四分九秒；二十三時零分四十二秒、十三分五
      十五秒之通話內容，也是我要跟「大ㄟ、阿叔」聯繫購買
      甲基安非他命，最後我以三千元跟他買到甲基安非他命等
      語；（其於偵查時稱）這一次我要跟「叔仔」買三千元甲
      基安非他命，他最當天晚上最後一通電話後十分鐘才到，
      也是一手交錢，一手交貨等語。
  ９、九十九年十月二十八日：【即附表一編號９部分】
      （其於警詢時稱）十五時三十九分五十七秒、十六時二十
      分四十一秒之通話內容，也是我要跟「大ㄟ、阿叔」聯繫
      購買甲基安非他命，最後以一千八百元跟他買到甲基安非
      他命等語；（其於偵查時稱）這次我是跟他買一千八百元
      甲基安非他命，交貨地點在旱溪西路與松竹路口附近，也
      是一手交錢，一手交貨等語。
１０、九十九年十一月六日：【即附表一編號１０部分】
      （其於警詢時稱）九時五十一分五十九秒、十時十九分十
      五秒、十時二十八分五秒之通話內容，也是我跟「大ㄟ、
      阿叔」購買甲基安非他命的交易內容，因為之前他都希望
      我多出一點錢向他買毒品，所以我才會先跟他說我身上只
      有一千元，最後我是以一千元向他買到甲基安非他命等語
      ；（其於偵查時稱）這一次是（我）跟「叔仔」買一千五
      百甲基安非他命的交易內，因為我當時身上有五百元，再
      加上去向別人借得一千元，應該是買一千五百元的甲基安
      非他命才對等語。
（二）又證人王榮斌於一００年三月十八日原審審理時亦就上開
      十次向被告林錦旺購買甲基安非他命等情一一予以說明【
      詳見原審卷第七十四頁反面至七十八頁】，且所述亦與其
      於上開警詢及偵查時相符。是證人王榮斌上開證詞，可堪
      採憑。
二、被告林錦旺販賣第二級毒品甲基安非他命予陳永恭部分（即
    附表一編號１１至２０所示）：
    經查，證人陳永恭於九十九年十一月八日十三時二分起至十
    四時五十分止之警詢時證稱：我自九十八年間迄今施用甲基
    安非他命都是向一位綽號「阿弟仔」（即被告林錦旺）購買
    的，我都以自己的0000000000號行動電話與「阿弟仔」的00
    00000000號電話聯繫，交易地點在松竹路與旱溪西路口附近
    及我家樓下，每次購買二千元至四千元不等，電話中所說的
    「一張」、「一輪」都代表一千元等語；其於同日晚上十一
    時四十七分起偵查時亦證稱：我施用的甲基安非他命都是向
    「阿弟仔」（台語）買的，「阿弟仔」就是編號11的男子，
    我都是以0000000000號行動電話與「阿弟仔」的0000000000
    號電話聯繫購毒事宜等語。證人陳永恭並於警方、檢察官提
    示如附表一編號１１至２０所示日期之各該通聯譯文時，詳
    細說明該十次交易之情形，且所述互核均相符合。茲詳述如
    下【筆錄詳見警詢一卷第四十二頁至四十九頁；二五七九四
    號偵查卷第一一九頁反面至一二一頁；通訊監察譯文見警詢
    一卷第五十五頁至六十頁】：
  １、九十九年九月二十日：【即附表一編號１１部分】
      （其於警詢時稱）十四時五十一分四十五秒、十五時二十
      三分五十秒、十五時四十八分十二秒之通話內容，是我打
      電話給「阿弟仔」（即被告，下均同）要買二千元甲基安
      非他命，我就過去松竹路與旱溪西路口附近等等語；（其
      於偵查時稱）這次是我要向「阿弟仔」買二千元甲基安非
      他命，約在旱溪西路與松竹路附近的馬場旁邊交易，有一
      手交錢，一手交貨等語。
  ２、九十九年九月二十五日：【即附表一編號１２部分】
      （其於警詢時稱）十七時二十一分二秒、四十六分十三秒
      ；十九時七分十三秒、七分十五秒；二十二時七分一秒、
      二十六分五十七秒、四十分四十七秒之通話內容，是我向
      「阿弟仔」要買三千元甲基安非他命，約在旱溪西路與松
      竹路口附近交易，我等很久不耐煩就先離開，「阿弟仔」
      就傳簡訊給我，後來就約在松竹派出所附近某臭豆腐店對
      面路邊交易，因為他當時攜帶毒品的量不夠，所以我只有
      買一千元一小包甲基安非他命等語；（其於偵查時稱）這
      次我本來是要買要買三千元甲基安非他命，但因他身上的
      量不夠，最後只有買一千元的甲基安非他命，這次本來約
      在旱溪西路與松竹路口附近等，但一直等不到他，我就先
      走了，我騎車已快回到家，他又打電話給我，我又折回松
      竹派出所附近的臭豆腐店對面交易，有一手交錢，一手交
      貨等語。
  ３、九十九年九月二十七日：【即附表一編號１３部分】
      （其於警詢時稱）二十時零分八秒、二十時三十四分四十
      一秒之通話內容，是我向「阿弟仔」買三千元甲基安非他
      命，在松竹路與旱溪西路口交易成功等語；（其於偵查時
      稱）我要向「阿弟仔」買三千元甲基安非他命，約在旱溪
      西路與松竹路附近的馬場旁邊，有一手交錢，一手交貨等
      語。
  ４、九十九年九月三十日：【即附表一編號１４部分】
      （其於警詢時稱）二十時四十四分四十七秒之通話內容，
      是「阿弟仔」回電話給我，我跟他說要買三千元甲基安非
      他命，在旱溪西路與松竹路口附近交易成功，我跟他說「
      買一件衣服」，就是要購買三千元甲基安非他命的意思等
      語；（其於偵查時稱）這次（我）是要買三千元甲基安非
      他命，電話裡提到衣服的台語就是諧音３，就是三千元的
      意思，約在旱溪西路與松竹路附近的馬場旁邊，有一手交
      錢，一手交貨等語。
  ５、九十九年十月八日：【即附表一編號１５部分】
      （其於警詢時稱）二十一時二十四分五十九秒之通話內容
      ，是我要向「阿弟仔」買二千元甲基安非他命，他與我約
      定二十分鐘後在松竹路與旱溪西路附近交易，有交易成功
      等語；（其於偵查時稱）這次是向「阿弟仔」買二千元甲
      基安非他命，約在旱溪西路與松竹路附近的馬場旁邊，有
      一手交錢，一手交貨等語。
  ６、九十九年十月十七日：【即附表一編號１６部分】
      （其於警詢時稱）十七時四十二分五十六秒、十八時二十
      三分三十一秒之通話內容，是「阿弟仔」打電話給我，在
      說前幾次沒有準時的事，後來我就一樣向他買二千元甲基
      安非他命，在松竹路與旱溪西路口交易成功等語；（其於
      偵查時稱）這是我向「阿弟仔」買二千元甲基安非他命，
      約在旱溪西路與松竹路附近的馬場旁邊，有一手交錢，一
      手交貨等語。
  ７、九十九年十月二十二日：【即附表一編號１７部分】
      （其於警詢時稱）二十時三十七分二十秒之通話內容，是
      我要向「阿弟仔」買二千元甲基安非他命，在松竹路與旱
      溪西路附近交易成功等語；（其於偵查時稱）這次是向「
      阿弟仔」買二千元甲基安非他命，裡面提到二張就是二千
      元的意思，約在旱溪西路與松竹路附近的馬場旁邊，有一
      手交錢，一手交貨等語。
  ８、九十九年十月二十五日：【即附表一編號１８部分】
      （其於警詢時稱）十九時三十四分三十二秒之通話內容，
      是我要向「阿弟仔」買二千元甲基安非他命，在松竹路與
      旱溪西路附近交易成功等語；（其於偵查時稱）這次是向
      「阿弟仔」買二千元甲基安非他命，裡面提到二張就是二
      千元的意思，約在旱溪西路與松竹路附近的馬場旁邊，有
      一手交錢，一手交貨等語。
  ９、九十九年十月三十日：【即附表一編號１９部分】
      （其於警詢時稱）十七時五十一分十三秒、五十四分零秒
      ；十八時九分三十五秒、十分十六秒、四十四分五秒、五
      十七分二十五秒之通話內容，是我本來要向「阿弟仔」買
      二千元甲基安非他命，他要我買四千元，後來我打電話給
      他要買四千元甲基安非他命，最後在我家（台中市○○街
      八十七號）前交易成功等語；（其於偵查時稱）這是我要
      向「阿弟仔」買四千元甲基安非他命，裡面提到四輪就是
      四千元的意思，約在我家永興街八十七號門口交易，有一
      手交錢，一手交貨等語。
１０、九十九年十一月七日：【即附表一編號２０部分】
      （其於警詢時稱）十七時三十五分三十秒、十七時五十分
      四十五分之通話內容，是我要向「阿弟仔」買四千元甲基
      安非他命，但他說他身上沒那麼多毒品，要向我先收錢再
      去補貨，他先到我家樓下向我收四千元，並拿一點甲基安
      非他命先讓我止癮；直到深夜十一點多快十二點，他才拿
      一小包甲基安非他命給我等語；（其於偵查時稱）我是要
      向「阿弟仔」買四千元甲基安非他命，但他這次給我的量
      只有二、三千元而，至今都未補給我，這次約在我永興街
      住處前面交易，有一手交錢，一手交貨，但他給我的量不
      夠等語。
三、被告林錦旺販賣第二級毒品甲基安非他命予何明熹部分（即
    附表一編號２１至２７所示）：
（一）經查，證人何明熹於九十九年十一月八日上午八時五十三
      分起至十一時一分止之警詢時證稱：我自九十八年三、四
      月起施用甲基安非他命都是向一位綽號「兄仔」（即被告
      林錦旺）買的，都是以我的00000000000號行動電話聯絡
      「叔仔」（即兄仔）的0000000000號電話購買，交易地點
      在我家（台中市○○路○段三０六巷五號）後面及松竹路
      與旱溪西路口「馬場」附近，我每次購買一千至二千元不
      等的甲基安非他命等語；其於同日晚上十時十五分起偵查
      時亦證稱：我施用之毒品甲基安非他命都是向「兄仔」的
      男子買的，他的外號是豬仔（台語），編號11的男子就是
      「兄仔」（即被告），我都是使用00000000000號手機打
      給兄仔的0000000000號手機聯繫購毒事宜，我今天在警詢
      中坦承總共向「兄仔」買過七次甲基安非他命等語。證人
      何明熹並於警方、檢察官提示如附表一編號２１至２７所
      示日期之各該通聯譯文（每日均有數次通聯）時，詳細說
      明該七次交易之情形，且所述互核均相符合。茲詳述如下
      【筆錄詳見警詢一卷第六十四頁反面至七十二頁；二五七
      九四號偵查卷第一一六頁至一一七頁反面；通訊監察譯文
      見警詢一卷第七十八頁至八十三頁】：
  １、九十九年九月十八日：【即附表一編號２１部分】
      （其於警詢時稱）二十時二十分四十三秒、二十六分二十
      四秒、四十四分三十四秒、四十五分五十七秒之通話內容
      ，是我向兄仔購買二千元甲基安非他命，催他快一點；同
      日二十一時六分三十一秒、三十八分二十九秒、五十八分
      五秒之通話內容，是我向兄仔買了上開二千元甲基安非他
      命，回家施用後感覺沒效果，我打電話給他，要求換貨，
      後來到馬場那邊，他退我一千元等語；（其於偵查時稱）
      我是向「兄仔」買二千元甲基安非他命，約在旱溪西路與
      松竹路附近的馬場旁邊交易，有一手交錢，一手交貨，後
      來因為甲基安非他命品質不好，他在當天晚上十二點左右
      ，在馬場退給我一千元等語。
  ２、九十九年九月二十九日：【即附表一編號２２部分】
      （其於警詢時稱）二十一時四十三分五十四秒、五十六分
      五十四秒之通話內容，是我要向兄仔購買二千元甲基安非
      他命，在松竹路與旱溪西路口馬場附近交易成功等語；（
      其於偵查時稱）是我向「兄仔」買二千元甲基安非他命，
      約在旱溪西路與松竹路附近的馬場旁邊交易，有一手交錢
      ，一手交貨等語。
  ３、九十九年十月九日：【即附表一編號２３部分】
      （其於警詢時稱）二時四十八分四十一秒、三時一分十九
      秒之通話內容，是我要向兄仔購買甲基安非他命，他跟我
      約在馬場那邊，後來他說他在旱溪東路，我就去跟他見面
      ，向他買二千元甲基安非他命等語；（其於偵查時稱）是
      我向「兄仔」買二千元甲基安非他命，約在旱溪東路與松
      竹路交叉口附近的自行車道旁邊，有一手交錢，一手交貨
      等語。
  ４、九十九年十月十五日：【即附表一編號２４部分】
      （其於警詢時稱）十五時二十三分五十六秒、四十八分二
      十三秒、五十九分四十秒；十八時五分四十三秒、八分二
      十六秒之通話內容，是我向兄仔購買二千元甲基安非他命
      ；同日十八時十九分二十八秒、二十二分六秒、二十五分
      五十七秒之通話內容，是我發現兄仔拿給我的衛生紙裡面
      沒有毒品，他說他拿錯，要我等，他要去拿給我；同日十
      九時五十七分十七秒；二十時三十九分四十八秒；二十一
      時二十五分四秒、三十七分四十八秒、四十三分三十七秒
      之（五通）通話內容，是我打電話給兄仔催促他交還給我
      甲基安非他命，後來在馬場附近，他把二千元價值的甲基
      安非他命給我等語；（其於偵查時稱）是我向「兄仔」買
      二千元甲基安非命，約在旱溪西路與松竹路附近的馬場旁
      邊，有一手交錢，一手交貨等語。
  ５、九十九年十月二十四日：【即附表一編號２５部分】
      （其於警詢時稱）零時三十一分三十八秒、零時五十分八
      秒、一時二十二分三十八秒、一時二十四分三十三秒之通
      話內容，是我要向兄仔購買二千元甲基安非他命，約在我
      家後面羽球場旁邊，我下去沒看到他，打電話給他，他說
      他在我家後面宮廟旁，我就過去和他見面，向他買二千元
      甲基安非他命等語；（其於偵查時稱）我是要向「兄仔」
      買二千元甲基安非他命，約在我家後面松竹路羽毛球場附
      近的私人寺廟裡面，有一手交錢，一手交貨等語。
  ６、九十九年十月三十一日：【即附表一編號２６部分】
      （其於警詢時稱）十八時三十一分三十三秒；十九時十八
      分四十八秒、三十九分三十七秒、五十四分五十七秒、五
      十七分十八秒之通話內容，是我要向兄仔購買二千元甲基
      安非他命，約在我家後面羽球場旁邊交易，我只付一千五
      百元，欠他五百元等語；（其於偵查時稱）我是要向兄仔
      買二千元甲基安非他命，但是只有付一千五百元，後來也
      沒有補五百元給兄仔，約在我家後面松竹路上的松竹羽毛
      球場附近的私人寺廟裡面，有一手交錢，一手交貨等語。
  ７、九十九年十一月七日：【即附表一編號２７部分】
      （其於警詢時稱）十六時十九分四秒、三十八分十六秒、
      四十分十二秒；十七時二分二十五秒、二十五分十六秒；
      十八時零分四十四秒、九分九秒之通話內容，是我向兄仔
      購買二千元甲基安非他命，約在我家後面巷子交易等語；
      （其於偵查時稱）我是要向兄仔買二千元甲基安非他命，
      約在我家後面松竹路上的松竹羽毛球場附近的私人寺廟裡
      面，有一手交錢，一手交貨等語。
（二）又證人何明熹於一００年四月一日原審審理時亦就上開七
      次向被告林錦旺購買甲基安非他命等情一一予以說明【見
      原審卷第一一三頁至一一五頁】，且所為證述亦與其上開
      警詢及偵查時之證詞相符。是證人何明熹原審審理時之證
      詞，亦堪採憑。
四、被告林錦旺販賣第二級毒品甲基安非他命予張任琮部分（即
    附表一編號２８、２９所示）：
（一）經查，證人張任琮於九十九年十一月十七日上午十時五十
      一分起至十一時二十三分止之警詢時證稱：我吸食的甲基
      安非他命都是向綽號「叔仔」之男子購買，我是以家裡的
      00-00000000號電話聯絡「叔仔」的0000000000號電話購
      買，交易地點都在台中市○○路與旱溪東路口附近，每次
      買二千元不等，電話中所稱二輪代表二千元等語；其於九
      十九年十一月二十九日偵查時亦證稱：我施用之毒品（甲
      基安非他命）來源是「叔仔」，「叔仔」就是編號11的男
      子，我是以家用00-00000000號電話或公用電話打給「叔
      仔」的0000000000號電話，向他購買甲基安非他命，電話
      中是以腳踏車代稱甲基安非他命等語。證人張任琮並於警
      方、檢察官提示如附表一編號２８號、２９號所示日期之
      各該通聯譯文（每日均有數次通聯）時，詳細說明該二次
      交易之情形，且所述互核均相符合。茲詳述如下【筆錄詳
      見二五七九四號偵查卷第四十三頁至五十；第六十六頁至
      六十八頁；通訊監察譯文見同上偵查卷第五十八頁至六十
      一頁】：
  １、九十九年九月十六日：【即附表一編號２８部分】
      （其於警詢時稱）二十時四分四十秒、十五分三十九秒、
      三十二分四十五秒；二十一時二十分三十秒、二十一分六
      秒、二十一分四十六秒通話內容，是我向叔仔購買甲基安
      非他命，我只有一千八百元，後來在東山路與旱溪東路口
      的７─１１便利商店前交易成功等語；（其於偵查時稱）
      這次一開始我是用家裡電話與林錦旺聯絡，到現場附近改
      打公共電話，當天是要向他買二千元甲基安非他命，但我
      只有一千八百元，最後只付給他一千八百元，一開始碰面
      是在旱溪東路與東山路口，後來他才帶我去旱溪東路與松
      竹路口旁邊交易，因那邊比較沒有人，有一手交錢，一手
      交貨，我是拿到二千元的量，因為他說他缺現金，沒有要
      我再補二百元等語。
  ２、九十九年九月二十日：【即附表一編號２９部分】
      （其於警詢時稱）二十時四十一分十三秒、五十一分四十
      三秒、二十一時二十五分五十九秒之通話內容，是我身上
      剩一千五百元，要向兄仔購買甲基安非他命，後來在松竹
      路與旱溪東路口附近，交易成功等語；（其於偵查時稱）
      這次我是要向「叔仔」買一千五百元甲基安非他命（我籌
      不出二千元），這次他是賣我一千五百元的量，這次最後
      還是在旱溪東路與松竹路口交易，有一手交錢，一手交貨
      等語。
（二）又證人張任琮於一００年三月十八日原審審理時復證稱：
      0000000000號行動電話是被告所使用，我都叫被告叔仔，
      （提示偵查卷第五十八頁通聯譯文）是我九月十六日、九
      月二十日與被告之通話內容，是我要向被告買甲基安非他
      命，該二次均有完成交易，九十九年九月十六日晚上八、
      九點是在旱溪東路與松竹路口的腳踏車道交易，交易金額
      是一千八百元，被告拿一包甲基安非他命給我；九十九年
      九月二十日也是晚上八、九點，地點同上次，金額是一千
      五百元，被告拿一包甲基安非他命給我；被告該二次與我
      交易毒品，都是騎一台五十ＣＣ的機車來，二次都是被告
      一個人來的，我們交易時沒有其他人在場；我打電話聯絡
      毒品交易與實際交易的人是同一人，因為聲音一樣，我確
      定就是被告賣毒品給我等語明確【見原審卷第七十二頁反
      面至七十四頁】。
五、又以我國查緝毒品交易之執法甚嚴，對於販賣甲基安非他命
    處以無期徒刑或七年以上有期徒刑以上之重度刑責。販賣甲
    基安非他命係違法行為，非可公然為之，亦無公定價格，且
    容易分裝、增減份量，而買賣之價格，可能隨時依交易雙方
    關係之深淺、購毒者之資力、需求量及對行情之認知、毒品
    來源是否充裕、查緝是否嚴謹、購毒者被查獲後供出購買對
    象之可能風險等情形，而異其標準，非可一概而論，從而販
    賣之利得，除被告就販賣之價量俱臻明確供述外，委難察得
    實情，然販賣之人從價差或量差中牟利之方式雖異，其意圖
    營利之販賣行為則無二致。而毒品危害防制條例所處罰之「
    販賣」毒品罪，所著重者為在主觀上有藉以牟利之惡性，及
    對毒品之擴散具有較有償或無償轉讓行為更嚴重之危害性，
    被告「營利」之意圖係從客觀之社會環境、情況及證人、物
    證等資料，依據證據法則綜合研判認定。本案雖未扣得被告
    林錦旺販賣予附表一所示證人王榮斌等人之甲基安非他命，
    而該等證人亦不知被告販入甲基安非他命之成本如何，致無
    法查得販賣之實際利得若干。然衡諸毒品甲基安非他命量微
    價高，取得不易，且為政府嚴格查緝之違禁物，販賣甲基安
    非他命為重罪，凡販賣毒品者，茍無利益可圖，應無甘冒被
    他人供出來源或遭檢警查緝法辦之危險而平價供應無何交情
    之他人施用之理，因此其販入之價格必較出售之價格低廉，
    或以同一價格販賣而減少毒品之份量，而有從中賺取買賣價
    差牟利之意圖及事實，應屬合理之認定。本件被告林錦旺與
    附表一所示之證人王榮斌等人間並無特別情誼，且該等證人
    證述向被告林錦旺購買甲基安非他命時，均係有交付金錢而
    屬有償之行為，參以被告為智識正常之成年人，曾因轉讓或
    施用毒品案件經判處罪刑，對於販賣甲基安非他命之重刑實
    知之甚詳，如無相當利潤可圖，豈有甘冒遭受重刑之風險，
    而將甲基安非他命以販入價格轉售或無償轉讓他人之理？是
    被告林錦旺販賣毒品甲基安非他命予如附表一所示之各該證
    人，其主觀上顯係基於營利之販賣意圖而為毒品之提供行為
    至明。
乙、關於上開事實欄二所示被告違反槍砲彈藥刀械管制條例部分
    ，即非法持有手槍、子彈部分（含附表二編號１號所示之制
    式半自動手槍、制式子彈及編號２號所示之改造手槍、非制
    式子彈，詳見附表二）之事實，業據被告林錦旺於原審一０
    ０年四月一日審理時及本院準備程序及審理時均坦承不諱，
    且前揭槍、彈經送內政部警政署刑事警察局鑑定結果認：「
    一、送鑑手槍一枝（槍枝管制編號0000000000），研判係口
    徑9㎜ short制式半自動手槍，為BERETTA廠1934型，經檢視
    ，滑套上具26358、槍管上具22137之字樣，槍管內具陸條右
    旋來復線，擊發功能正常，可供擊發同口徑制式子彈使用，
    認具殺傷力。二、送鑑手槍一枝（槍枝管制編號0000000000
    ），認係改造手槍，由仿德林吉雙管手槍製造之槍枝，車通
    金屬槍管內阻鐵而成，擊發功能正常，可供擊發適用子彈使
    用，認具殺傷力。三、送鑑子彈十三顆，鑑定情形如下：（
    一）五顆，認均係非制式子彈，由口徑9㎜制式彈殼遭截短
    後組合直徑8.8±0.5㎜金屬彈頭而成，採樣三顆試射，無法
    擊發，認不具殺傷力。（二）二顆，認均係口徑9㎜制式子
    彈，經試射，可擊發，認均具殺傷力。（三）四顆，認均係
    非制式子彈，由金屬彈殼組合直徑8.5±0.5㎜金屬彈頭而成
    ，採樣一顆試射，可擊發，認具殺傷力。（四）一顆，認係
    非制式子彈，由金屬彈殼組合直徑8.9㎜金屬彈頭而成，經
    試射，無法擊發，認不具殺傷力。（五）一顆，認係非制式
    子彈，由金屬彈殼組合直徑8.9㎜金屬彈頭而成，經試射，
    無法擊發，認不具殺傷力。四、送鑑彈殼四顆，鑑定情形如
    下：（一）二顆，認均係已擊發之口徑9㎜（9×19㎜）制式
    彈殼。（二）二顆，認均係非制式金屬彈殼。」，此有該局
    九十九年十一月二十六日刑鑑字第0990162528號鑑定書一份
    （含附件）在卷可稽【見二五七九二號偵查卷第二十六頁至
    二十八頁】。
丙、除上開論述外，本件復有門號0000000000號行動電話之通訊
    監察書及電話附表（即臺中地院九十九年聲監字第一五一九
    號、九十九年聲監續字第一三八九號通訊監察書及通訊監察
    書電話附表）、通訊監察錄音光碟、通訊監察譯文、臺中縣
    警察局烏日分局搜索、扣押筆錄、扣案物品目錄表、查獲現
    場圖、現場照片、臺中縣警察局槍枝初步檢視報告表等件在
    卷足資佐證，復有如附表三所示之物品扣案可憑【其中附表
    三編號４所示之透明結晶五包，經送請行政院衛生署草屯療
    養院鑑定結果，證實係第二級毒品甲基安非他命無訛，此有
    行政院衛生署草屯療養院九十九年十一月十日草療鑑字第09
    91100085號鑑定書一份在卷可稽（見二五七九四號偵查卷第
    八十六頁、八十七頁）】。
丁、綜上各情，足認被告林錦旺之自白與事實相符，本案事證已
    臻明確，被告所為上開二十九次販賣第二級毒品及持有槍彈
    犯行，均堪認定，應予依法論科。
戊、論罪科刑：
一、按甲基安非他命為毒品危害防制條例第二條第二項第二款規
    定之第二級毒品，不得持有或轉讓、販賣。核被告林錦旺就
    附表一編號１至２９所示之犯行，均係犯毒品危害防制條例
    第四條第二項之販賣第二級毒品罪。被告各次為販賣而持有
    第二級毒品甲基安非他命之低度行為，分別為販賣第二級毒
    品甲基安非他命之高度行為所吸收，均不另論罪。
二、又按未經許可持有手槍，其持有之繼續，為行為之繼續，亦
    即一經持有手槍，罪已成立，但其完結須繼續至持有行為終
    了時為止。其間法律縱有變更，然其行為既繼續實施至新法
    施行以後，即與犯罪後法律有變更之情形不同，不生新舊法
    比較適用之問題（最高法院九十五年度台上字第二二五０號
    判決參照）。刑法部分條文雖於九十四年二月二日修正公布
    ，並自九十五年七月一日生效施行。查，被告雖自八十年間
    即非法持有如附表二編號１所示槍、彈，然其行為繼續至被
    查獲之九十九年十一月十八日止，其持有行為之終了既在刑
    法修正公布施行後，自無行為後法律變更可言，應逕適用修
    正後之刑法規定論處，而無新舊法比較適用之問題。是核被
    告林錦旺就附表二編號１所為，係犯槍砲彈藥刀械管制條例
    第七條第四項之未經許可持有制式手槍及同條例第十二條第
    四項之未經許可持有子彈罪；就附表二編號２所為，係犯槍
    砲彈藥刀械管制條例第八條第四項之未經許可持有其他可發
    射子彈具有殺傷力之槍枝罪及同條例第十二條第四項之未經
    許可持有子彈罪。被告係以一個持有行為而觸犯槍砲彈藥刀
    械管制條例第七條第四項及同條例第十二條第四項之罪；以
    一個持有行為而觸犯槍砲彈藥刀械管制條例第八條第四項及
    同條例第十二條第四項之罪，均為想像競合犯，應依刑法第
    五十五條規定，分別從一重以槍砲彈藥刀械管制條例第七條
    第四項、第八條第四項之罪處斷。
三、被告就附表一、附表二所示之數罪，均係犯意各別，行為互
    殊，應分論併罰之。
四、沒收部分：
（一）按，犯毒品危害防制條例第四條至第九條、第十二條、第
      十三條或第十四條第一項、第二項之罪者，其供犯罪所用
      或因犯罪所得之財物，均沒收之，如全部或一部不能沒收
      時，追徵其價額或以其財產抵償之，為該條例第十九條第
      一項所明定。然而因犯罪所得之財物，不能與正常營利事
      業計算營利所得之情形相提並論，是稱「因犯罪所得之財
      物」，乃指犯罪行為所直接取得而法律上無第三人得主張
      權利之一切財物而言，則上開規定所指販賣毒品所得之財
      物，依法諭知沒收時，舉凡販賣毒品所得之財物，不問其
      中何部分屬於成本，何部分屬於犯罪之利得，均應予以沒
      收，並非僅限於所賺取之差價部分，始符立法之本旨（最
      高法院九十八年度台上字第三０八一號判決意旨參照）。
      是以，被告林錦旺犯販賣第二級毒品罪二十九次，因犯罪
      所得之財物新台幣共六萬三千七百元，雖均未扣案，仍應
      依毒品危害防制條例第十九條第一項規定各於被告犯如附
      表一編號１至２９號所示之二十九次販賣第二級毒品項下
      予以宣告沒收，如全部或一部不能沒收時，以其財產抵償
      之〈詳如附表一編號１至２９所示〉。
（二）再按，以營利為目的販入毒品，經多次販賣後，持有剩餘
      毒品被查獲，其各次販賣毒品行為，固應併合處罰。惟該
      持有剩餘毒品之低度行為，應僅為最後一次販賣毒品之高
      度行為所吸收，不另論罪。則就該查獲之剩餘毒品，祇能
      於最後一次之販賣毒品罪宣告沒收銷燬，不得於各次販賣
      毒品罪均宣告沒收銷燬（最高法院九十七年台上三二五八
      號判決意旨參照）。故扣案之第二級毒品甲基安非他命五
      包（合計淨重一．二四一六公克，驗餘合計淨重一．二三
      九六公克）【即附表三編號４】，為本案查獲之毒品，應
      依毒品危害防制條例第十八條第一項前段之規定沒收銷燬
      之，並應於被告本案最後一次之販賣毒品罪即附表一編號
      ２０所示之罪項下宣告沒收銷燬之，至於供包裝上開第二
      級毒品海洛因使用之空包裝袋五個【即附表三編號５】，
      依前開行政院衛生署草屯療養院鑑定書記載，既與第二級
      毒品甲基安非他命分別鑑秤其重量，足認前揭供第二級毒
      品甲基安非他命包裝用之外包裝袋，係可與包裝內之毒品
      分離，而前開外包裝袋之主要作用在於包裹毒品，防其裸
      露、潮濕，便於被告攜帶販賣毒品（參照最高法院九十三
      年度臺上字第二七四三號判決意旨），與第二級毒品甲基
      安非他命即無難以析離而無法個別宣告沒收之情事，且被
      告供承為其所有之物，並認係供被告販賣上開第二級毒品
      犯罪所用之物，爰依毒品危害防制條例第十九條第一項前
      段之規定，宣告沒收。
（三）又按，SIM卡之所有權，均於將SIM卡交予客戶使用時即移
      轉歸屬客戶所有，此經國內各電信業者覆函司法院在案，
      且SIM卡為動產，動產物權之讓與，復因交付而生效，是
      本件扣案如附表三編號６所示之行動電話（含SIM卡一張
      ）一支及如附表三編號７所示之電子秤一個，被告自承為
      其所有之物，且均係供其犯如附表一編號１至２９所示販
      賣第二級毒品甲基安非他命所用之物，均應依毒品危害防
      制條例第十九條第一項規定於各該所犯販賣毒品罪項下併
      予宣告沒收。
（四）末按，扣案如附表三編號１、２所示之制式手槍及改造手
      槍各一枝、如附表三編號３所示之非制式子彈三顆，均係
      屬違禁物，應依刑法第三十八條第一項第一款之規定沒收
      之；另扣案如附表三編號８所示制式子彈二顆及編號３所
      示非制式子彈四顆中之一顆，均經試射已不具殺傷力，非
      屬違禁物，均不予宣告沒收。又附表四所示之物，雖均於
      被告居住處所扣得，然尚無確切證據足認與本案有關，爰
      均不為沒收之諭知，附此敘明。
己、原審判決以被告林錦旺犯如附表一所示二十九次販賣第二級
    毒品；如附表二編號２所示未經許可持有改造手槍等罪，事
    證明確，予以論罪科刑，固非無見。惟被告之上開如附表一
    所示二十九次販賣第二級毒品罪部分：（１）原審判決就各
    該次販賣第二級毒品犯行之交易時點，均有違誤，參酌上開
    購毒者即證人王榮斌等四人之證述，及通訊監察譯文所示，
    應為本件附表一所載之時間始為正確（詳見附表一所示）。
    （２）就附表一編號２６所示該次之交易金額，證人何明熹
    於偵查時證稱：該次交易我是要買二千元甲基安非他命，但
    是只有付一千五百元，後來也沒有補五百元給兄仔等語【見
    二五七九四號偵查卷第一一七頁】，原審判決認該次交易金
    額係二千元，亦有錯誤。故被告販賣所得總計應為六萬三千
    七百元，而非六萬四千二百元。（３）另附表一編號１２所
    示該次之交易地點應係「台中市北屯區松竹派出所附近的臭
    豆腐店對面」，此據證人陳永恭證述明確，詳如前述，原審
    原附表編號１２記載不符；再附表一編號２２所示之交易日
    期應為「九十九年九月二十九日」，原審原附表記載為「九
    十九年九月十九日」，亦有未合。（４）就附表二編號２中
    應沒收之改造手槍係仿德林吉雙管手槍，其管制編號為0000
    000000；然其據以沒收之原判決附表三編號３則記載為：「
    仿以色列IMI廠JERICHO 941FBL型口徑9mm制式半自動手槍製
    造之仿造槍，槍枝管制編號0000000000號」，顯有未合。是
    以，被告就犯上述二十九次販賣第二級毒品罪及持有改造手
    槍、子彈部分以請求從輕量刑為由提起上訴，雖均無可採，
    為無理由，惟原審判決就此部分判決既有上開疏誤之處，仍
    屬無可維持，應由本院將原審判決關於被告犯二十九次販賣
    第二級毒品罪及持有改造手槍、子彈部分暨定應執行部分均
    予以撤銷改判。爰審酌被告前有多次經法院判處罪刑之刑事
    犯罪紀錄，有臺灣高等法院被告前案紀錄表在卷可按，堪認
    其素行非佳，其明知第二級毒品甲基安非他命為屬戕害他人
    身心之毒品，竟無視國家杜絕毒品犯罪之禁令，鋌而走險販
    毒，戕害國民身心健康，危害社會治安情節甚鉅，惡性非輕
    ，再兼衡酌被告前雖矢口否認犯罪，然於原審審理終結前及
    時悔悟，坦承犯罪，被告本案販賣毒品對象僅有四人、各次
    販賣毒品所得金額之多寡、販賣毒品所得之金額合計僅新臺
    幣六萬餘元，犯罪情節尚與一般大毒梟販賣毒品之數量、金
    額甚鉅有別，暨被告之生活狀況、智識程度、犯罪之動機、
    目的、手段等一切情狀，就被告所犯如附表一編號１至２９
    及附表二編號２所示上開各罪部分，各量處如附表一編號１
    至２９及附表二編號２之「主刑及從刑欄」所示之刑。至於
    其餘即原判決附表二編號１所示之未經許可持有制式手槍罪
    部分，原審法院以被告之上開犯罪事證已甚明確而堪認定，
    乃審酌被告之素行，暨被告之生活狀況、智識程度、犯罪之
    動機、目的、手段等一切情狀，並依據刑事訴訟法第二百九
    十九條第一項前段、槍砲彈藥刀械管制條例第七條第四項、
    第十二條第四項、刑法第十一條前段、第五十五條、第四十
    二條第三項、第三十八條第一項第一款等規定，就被告上開
    所犯，各量處如附表二編號１所示之「主刑及從刑欄」所示
    之刑，其認事用法均無不當，量刑亦屬妥適。被告就此部分
    ，仍以請求從輕量刑為由提起上訴，核無理由，應予駁回。
    就上開經本院上訴駁回部分，及經本院撤銷改判部分，本院
    並依法定其應執行刑如本件主文欄所示。
據上論斷，應依刑事訴訟法第三百六十八條、第三百六十九條第
一項前段、第三百六十四條、第二百九十九條第一項前段、毒品
危害防制條例第四條第二項、第十八條第一項前段、第十九條第
一項，槍砲彈藥刀械管制條例第八條第四項、第十二條第四項，
刑法第十一條前段、第五十五條、第三十八條第一項第一款、第
五十一條第五款、第七款、第四十二條第三項，判決如主文。
本案經檢察官劉家芳到庭執行職務。
中    華    民    國   100    年     9    月     8    日
            刑事第三庭    審判長法  官  王  增  瑜
                                法  官  唐  光  義
                                法  官  曾  佩  琦
以上正本證明與原本無異。
如不服本判決應於收受送達後十日內向本院提出上訴書狀，其未
敘述上訴之理由者，並得於提起上訴後十日內向本院補提理由書
（均須按他造當事人之人數附繕本）「切勿逕送上級法院」。
                                書記官  陳  玫  伶
中    華    民    國   100    年     9    月     8    日
附錄本案論罪科刑法條：
【毒品危害防制條例第四條第二項】
  製造、運輸、販賣第二級毒品者，處無期徒刑或七年以上有期
  徒刑，得併科新臺幣1千萬元以下罰金。
【槍砲彈藥刀械管制條例第七條】
  未經許可，製造、販賣或運輸火砲、肩射武器、機關槍、衝鋒
  槍、卡柄槍、自動步槍、普通步槍、馬槍、手槍或各類砲彈、
  炸彈、爆裂物者，處死刑、無期徒刑或七年以上有期徒刑；處
  徒刑者，併科新臺幣三千萬元以下罰金。
  未經許可，轉讓、出租或出借前項所列槍砲、彈藥者，處無期
  徒刑或五年以上有期徒刑，併科新臺幣一千萬元以下罰金。
  意圖供自己或他人犯罪之用，而犯前二項之罪者，處死刑或無
  期徒刑；處徒刑者，併科新臺幣五千萬元以下罰金。
  未經許可，持有、寄藏或意圖販賣而陳列第一項所列槍砲、彈
  藥者，處五年以上有期徒刑，併科新臺幣一千萬元以下罰金。
  意圖供自己或他人犯罪之用，以強盜、搶奪、竊盜或其他非法
  方法，持有依法執行公務之人所持有之第1項所列槍砲、彈藥
  者，得加重其刑至二分之一。
  第一項至第三項之未遂犯罰之。
【槍砲彈藥刀械管制條例第八條】
  未經許可，製造、販賣或運輸鋼筆槍、瓦斯槍、麻醉槍、獵槍
  、空氣槍或第四條第一項第一款所定其他可發射金屬或子彈具
  有殺傷力之各式槍砲者，處無期徒刑或五年以上有期徒刑，併
  科新臺幣一千萬元以下罰金。
  未經許可，轉讓、出租或出借前項所列槍枝者，處五年以上有
  期徒刑，併科新臺幣1千萬元以下罰金。
  意圖供自己或他人犯罪之用，而犯前二項之罪者，處無期徒刑
  或七年以上有期徒刑，併科新臺幣一千萬元以下罰金。
  未經許可，持有、寄藏或意圖販賣而陳列第一項所列槍枝者，
  處三年以上十年以下有期徒刑，併科新臺幣七百萬元以下罰金
  。
  第一項至第三項之未遂犯罰之。
  犯第一項、第二項或第四項有關空氣槍之罪，其情節輕微者，
  得減輕其刑。
【槍砲彈藥刀械管制條例第十二條】
  未經許可，製造、販賣或運輸子彈者，處一年以上七年以下有
  期徒刑，併科新台幣五百萬元以下罰金。
  未經許可，轉讓、出租或出借子彈者，處六月以上五年以下有
  期徒刑，併科新台幣三百萬元以下罰金。
  意圖供自己或他人犯罪之用，而犯前二項之罪者，處三年以上
  十年以下有期徒刑，併科新台幣七百萬元以下罰金。
  未經許可，持有、寄藏或意圖販賣而陳列子彈者，處五年以下
  有期徒刑，併科新台幣三百萬元以下罰金。
  第一項至第三項之未遂犯罰之。
附表一：（林錦旺販賣第二級毒品甲基安非他命部分）
┌──┬───┬─────┬────────────┬─────┬──────────┐
│編號│對  象│交易時間及│犯    罪    方    式    │ 犯罪所得 │所犯罪名及宣告刑    │
│    │      │地點      │                        │  新台幣  │（主刑及從刑）      │
├──┼───┼─────┼────────────┼─────┼──────────┤
│ １ │王榮斌│於99年9月 │王榮斌先以電話撥打林錦旺│二千五百元│林錦旺犯販賣第二級毒│
│    │      │18日8時30 │所使用之門號0000000000號│          │品罪，處有期徒刑柒年│
│    │      │分許，在臺│行動電話聯絡，雙方並約定│          │陸月，扣案之如附表三│
│    │      │中市旱溪東│在前揭地點見面。嗣後林錦│          │編號６、７所示之物沒│
│    │      │路與松竹路│旺當場交付第二級毒品甲基│          │收；未扣案之販賣第二│
│    │      │口附近。  │安非他命一小包予王榮斌，│          │級毒品所得新臺幣貳仟│
│    │      │          │王榮斌則交付現金二千五百│          │伍佰元沒收，如全部或│
│    │      │          │元予林錦旺。            │          │一部不能沒收時，以其│
│    │      │          │                        │          │財產抵償之。        │
├──┼───┼─────┼────────────┼─────┼──────────┤
│ ２ │王榮斌│於99年9月 │王榮斌先以電話撥打林錦旺│二千元    │林錦旺犯販賣第二級毒│
│    │      │21日約13時│所使用之門號0000000000號│          │品罪，處有期徒刑柒年│
│    │      │許，在臺中│行動電話聯絡，雙方並約定│          │陸月，扣案之如附表三│
│    │      │市○○○路│在前揭地點見面。嗣後林錦│          │編號６、７所示之物沒│
│    │      │與松竹路口│旺當場交付第二級毒品甲基│          │收；未扣案之販賣第二│
│    │      │附近。    │安非他命一小包予王榮斌，│          │級毒品所得新臺幣貳仟│
│    │      │          │王榮斌則交付現金二千元予│          │元沒收，如全部或一部│
│    │      │          │林錦旺。                │          │不能沒收時，以其財產│
│    │      │          │                        │          │抵償之。            │
├──┼───┼─────┼────────────┼─────┼──────────┤
│ ３ │王榮斌│於99年9月 │王榮斌先以電話撥打林錦旺│三千元    │林錦旺犯販賣第二級毒│
│    │      │22日約13時│所使用之門號0000000000號│          │品罪，處有期徒刑柒年│
│    │      │30分許，在│行動電話聯絡，雙方並約定│          │陸月，扣案之如附表三│
│    │      │臺中市溪東│在前揭地點見面。嗣後林錦│          │編號６、７所示之物沒│
│    │      │路與松竹路│旺當場交付第二級毒品甲基│          │收；未扣案之販賣第二│
│    │      │口附近。  │安非他命一小包予王榮斌，│          │級毒品所得新臺幣仟│
│    │      │          │王榮斌則交付現金三千元予│          │元沒收，如全部或一部│
│    │      │          │林錦旺。                │          │不能沒收時，以其財產│
│    │      │          │                        │          │抵償之。            │
├──┼───┼─────┼────────────┼─────┼──────────┤
│ ４ │王榮斌│於99年9月 │王榮斌先以電話撥打林錦旺│一千五百元│林錦旺犯販賣第二級毒│
│    │      │27日21時41│所使用之門號0000000000號│          │品罪，處有期徒刑柒年│
│    │      │分3秒通話 │行動電話聯絡，雙方並約定│          │陸月，扣案之如附表三│
│    │      │後約十多分│在前揭地點見面。嗣後林錦│          │編號６、７所示之物沒│
│    │      │鐘，在臺中│旺當場交付第二級毒品甲基│          │收；未扣案之販賣第二│
│    │      │市○○○路│安非他命一小包予王榮斌，│          │級毒品所得新臺幣壹仟│
│    │      │與松竹路口│王榮斌則交付現金一千五百│          │伍佰元沒收，如全部或│
│    │      │附近。    │元予林錦旺。            │          │一部不能沒收時，以其│
│    │      │          │                        │          │財產抵償之。        │
├──┼───┼─────┼────────────┼─────┼──────────┤
│ ５ │王榮斌│於99年9月2│王榮斌先以電話撥打林錦旺│一千三百元│林錦旺犯販賣第二級毒│
│    │      │9日19時1分│所使用之門號0000000000號│          │品罪，處有期徒刑柒年│
│    │      │18秒通話後│行動電話聯絡，雙方並約定│          │陸月，扣案之如附表三│
│    │      │約10分鐘，│在前揭地點見面。嗣後林錦│          │編號６、７所示之物沒│
│    │      │在臺中市旱│旺當場交付第二級毒品甲基│          │收；未扣案之販賣第二│
│    │      │溪東路與松│安非他命一小包予王榮斌，│          │級毒品所得新臺幣壹仟│
│    │      │竹路口附近│王榮斌則交付現金一千三百│          │佰元沒收，如全部或│
│    │      │。        │元予林錦旺。            │          │一部不能沒收時，以其│
│    │      │          │                        │          │財產抵償之。        │
├──┼───┼─────┼────────────┼─────┼──────────┤
│ ６ │王榮斌│於99年10月│王榮斌先以電話撥打林錦旺│四千元    │林錦旺犯販賣第二級毒│
│    │      │11日16時13│所使用之門號0000000000號│          │品罪，處有期徒刑柒年│
│    │      │分通話後約│行動電話聯絡，雙方並約定│          │陸月，扣案之如附表三│
│    │      │30分鐘，在│在前揭地點見面。嗣後林錦│          │編號６、７所示之物沒│
│    │      │臺中市旱溪│旺當場交付第二級毒品甲基│          │收；未扣案之販賣第二│
│    │      │東路與松竹│安非他命一小包予王榮斌，│          │級毒品所得新臺幣肆仟│
│    │      │路口附近。│王榮斌則交付現金四千元予│          │元沒收，如全部或一部│
│    │      │          │林錦旺。                │          │不能沒收時，以其財產│
│    │      │          │                        │          │抵償之。            │
├──┼───┼─────┼────────────┼─────┼──────────┤
│ ７ │王榮斌│於99年10月│王榮斌先以電話撥打林錦旺│二千三百元│林錦旺犯販賣第二級毒│
│    │      │14日12時58│所使用之門號0000000000號│          │品罪，處有期徒刑柒年│
│    │      │分48秒通話│行動電話聯絡，雙方並約定│          │陸月，扣案之如附表三│
│    │      │後不久某時│在前揭地點見面。嗣後林錦│          │編號６、７所示之物沒│
│    │      │，在臺中市│旺當場交付第二級毒品甲基│          │收；未扣案之販賣第二│
│    │      │旱溪西路與│安非他命一小包予王榮斌，│          │級毒品所得新臺幣貳仟│
│    │      │松竹路口附│王榮斌則交付現金二千三百│          │佰元沒收，如全部或│
│    │      │近。      │元予林錦旺。            │          │一部不能沒收時，以其│
│    │      │          │                        │          │財產抵償之。        │
├──┼───┼─────┼────────────┼─────┼──────────┤
│ ８ │王榮斌│於99年10月│王榮斌先以電話撥打林錦旺│三千元    │林錦旺犯販賣第二級毒│
│    │      │20日23時13│所使用之門號0000000000號│          │品罪，處有期徒刑柒年│
│    │      │分55秒通話│行動電話聯絡，雙方並約定│          │陸月，扣案之如附表三│
│    │      │後約10分鐘│在前揭地點見面。嗣後林錦│          │編號６、７所示之物沒│
│    │      │，在臺中市│旺當場交付第二級毒品甲基│          │收；未扣案之販賣第二│
│    │      │旱溪西路與│安非他命一小包予王榮斌，│          │級毒品所得新臺幣仟│
│    │      │松竹路口附│王榮斌則交付現金三千元予│          │元沒收，如全部或一部│
│    │      │近。      │林錦旺。                │          │不能沒收時，以其財產│
│    │      │          │                        │          │抵償之。            │
├──┼───┼─────┼────────────┼─────┼──────────┤
│ ９ │王榮斌│於99年10月│王榮斌先以電話撥打林錦旺│一千八百元│林錦旺犯販賣第二級毒│
│    │      │28日16時20│所使用之門號0000000000號│          │品罪，處有期徒刑柒年│
│    │      │分41秒通話│行動電話聯絡，雙方並約定│          │陸月，扣案之如附表三│
│    │      │後不久某時│在前揭地點見面。嗣後林錦│          │編號６、７所示之物沒│
│    │      │，在臺中市│旺當場交付第二級毒品甲基│          │收；未扣案之販賣第二│
│    │      │旱溪西路與│安非他命一小包予王榮斌，│          │級毒品所得新臺幣壹仟│
│    │      │松竹路口附│王榮斌則交付現金一千八百│          │捌佰元沒收，如全部或│
│    │      │近。      │元予林錦旺。            │          │一部不能沒收時，以其│
│    │      │          │                        │          │財產抵償之。        │
├──┼───┼─────┼────────────┼─────┼──────────┤
│１０│王榮斌│於99年11月│王榮斌先以電話撥打林錦旺│一千五百元│林錦旺犯販賣第二級毒│
│    │      │6日10時28 │所使用之門號0000000000號│          │品罪，處有期徒刑柒年│
│    │      │分5秒通話 │行動電話聯絡，雙方並約定│          │陸月，扣案之如附表三│
│    │      │後不久某時│在前揭地點見面。嗣後林錦│          │編號６、７所示之物沒│
│    │      │，在臺中市│旺當場交付第二級毒品甲基│          │收；未扣案之販賣第二│
│    │      │旱溪西路與│安非他命一小包予王榮斌，│          │級毒品所得新臺幣壹仟│
│    │      │松竹路口附│王榮斌則交付現金一千五百│          │伍佰元沒收，如全部或│
│    │      │近。      │元予林錦旺。            │          │一部不能沒收時，以其│
│    │      │          │                        │          │財產抵償之。        │
├──┼───┼─────┼────────────┼─────┼──────────┤
│１１│陳永恭│於99年9月 │陳永恭先以電話撥打林錦旺│二千元    │林錦旺犯販賣第二級毒│
│    │      │20日15時48│所使用之門號0000000000號│          │品罪，處有期徒刑柒年│
│    │      │分12秒通後│行動電話聯絡，雙方並約定│          │陸月，扣案之如附表三│
│    │      │後不久某時│在前揭地點見面。嗣後林錦│          │編號６、７所示之物沒│
│    │      │，在臺中市│旺當場交付第二級毒品甲基│          │收；未扣案之販賣第二│
│    │      │北屯區旱溪│安非他命一小包予陳永恭，│          │級毒品所得新臺幣貳仟│
│    │      │西路與松竹│陳永恭則交付現金二千元予│          │元沒收，如全部或一部│
│    │      │路口附近。│林錦旺。                │          │不能沒收時，以其財產│
│    │      │          │                        │          │抵償之。            │
├──┼───┼─────┼────────────┼─────┼──────────┤
│１２│陳永恭│於99年9月 │陳永恭先以電話撥打林錦旺│一千元    │林錦旺犯販賣第二級毒│
│    │      │25日22時40│所使用之門號0000000000號│          │品罪，處有期徒刑柒年│
│    │      │分47秒通話│行動電話聯絡，雙方並約定│          │陸月，扣案之如附表三│
│    │      │後不久某時│在前揭地點見面。嗣後林錦│          │編號６、７所示之物沒│
│    │      │，在臺中市│旺當場交付第二級毒品甲基│          │收；未扣案之販賣第二│
│    │      │北屯區松竹│安非他命一小包予陳永恭，│          │級毒品所得新臺幣壹仟│
│    │      │路松竹派出│陳永恭則交付現金一千元予│          │元沒收，如全部或一部│
│    │      │所附近之臭│林錦旺。                │          │不能沒收時，以其財產│
│    │      │豆腐店對面│                        │          │抵償之。            │
├──┼───┼─────┼────────────┼─────┼──────────┤
│１３│陳永恭│於99年9月2│陳永恭先以電話撥打林錦旺│三千元    │林錦旺犯販賣第二級毒│
│    │      │7日20時34 │所使用之門號0000000000號│          │品罪，處有期徒刑柒年│
│    │      │分41秒通話│行動電話聯絡，雙方並約定│          │陸月，扣案之如附表三│
│    │      │後不久某時│在前揭地點見面。嗣後林錦│          │編號６、７所示之物沒│
│    │      │，在臺中市│旺當場交付第二級毒品甲基│          │收；未扣案之販賣第二│
│    │      │北屯區旱溪│安非他命一小包予陳永恭，│          │級毒品所得新臺幣仟│
│    │      │西路與松竹│陳永恭則交付現金三千元予│          │元沒收，如全部或一部│
│    │      │路口附近。│林錦旺。                │          │不能沒收時，以其財產│
│    │      │          │                        │          │抵償之。            │
├──┼───┼─────┼────────────┼─────┼──────────┤
│１４│陳永恭│於99年9月 │陳永恭先以電話撥打林錦旺│三千元    │林錦旺犯販賣第二級毒│
│    │      │30日20時44│所使用之門號0000000000號│          │品罪，處有期徒刑柒年│
│    │      │分47秒通話│行動電話聯絡，雙方並約定│          │陸月，扣案之如附表三│
│    │      │後不久某時│在前揭地點見面。嗣後林錦│          │編號６、７所示之物沒│
│    │      │，在臺中市│旺當場交付第二級毒品甲基│          │收；未扣案之販賣第二│
│    │      │北屯區旱溪│安非他命一小包予陳永恭，│          │級毒品所得新臺幣仟│
│    │      │西路與松竹│陳永恭則交付現金三千元予│          │元沒收，如全部或一部│
│    │      │路口附近。│林錦旺。                │          │不能沒收時，以其財產│
│    │      │          │                        │          │抵償之。            │
├──┼───┼─────┼────────────┼─────┼──────────┤
│１５│陳永恭│於99年10月│陳永恭先以電話撥打林錦旺│二千元    │林錦旺犯販賣第二級毒│
│    │      │8日21時24 │所使用之門號0000000000號│          │品罪，處有期徒刑柒年│
│    │      │分59秒通話│行動電話聯絡，雙方並約定│          │陸月，扣案之如附表三│
│    │      │後約20分鐘│在前揭地點見面。嗣後林錦│          │編號６、７所示之物沒│
│    │      │，在臺中市│旺當場交付第二級毒品甲基│          │收；未扣案之販賣第二│
│    │      │北屯區旱溪│安非他命一小包予陳永恭，│          │級毒品所得新臺幣貳仟│
│    │      │西路與松竹│陳永恭則交付現金二千元予│          │元沒收，如全部或一部│
│    │      │路口附近。│林錦旺。                │          │不能沒收時，以其財產│
│    │      │          │                        │          │抵償之。            │
├──┼───┼─────┼────────────┼─────┼──────────┤
│１６│陳永恭│於99年10月│陳永恭先以電話撥打林錦旺│二千元    │林錦旺犯販賣第二級毒│
│    │      │17日18時23│所使用之門號0000000000號│          │品罪，處有期徒刑柒年│
│    │      │分31秒通話│行動電話聯絡，雙方並約定│          │陸月，扣案之如附表三│
│    │      │後不久某時│在前揭地點見面。嗣後林錦│          │編號６、７所示之物沒│
│    │      │，在臺中市│旺當場交付第二級毒品甲基│          │收；未扣案之販賣第二│
│    │      │北屯區旱溪│安非他命一小包予陳永恭，│          │級毒品所得新臺幣貳仟│
│    │      │西路與松竹│陳永恭則交付現金二千元予│          │元沒收，如全部或一部│
│    │      │路口附近。│林錦旺。                │          │不能沒收時，以其財產│
│    │      │          │                        │          │抵償之。            │
├──┼───┼─────┼────────────┼─────┼──────────┤
│１７│陳永恭│於99年10月│陳永恭先以電話撥打林錦旺│二千元    │林錦旺犯販賣第二級毒│
│    │      │22日20時37│所使用之門號0000000000號│          │品罪，處有期徒刑柒年│
│    │      │分20秒通話│行動電話聯絡，雙方並約定│          │陸月，扣案之如附表三│
│    │      │後不久某時│在前揭地點見面。嗣後林錦│          │編號６、７所示之物沒│
│    │      │，在臺中市│旺當場交付第二級毒品甲基│          │收；未扣案之販賣第二│
│    │      │北屯區旱溪│安非他命一小包予陳永恭，│          │級毒品所得新臺幣貳仟│
│    │      │西路與松竹│陳永恭則交付現金二千元予│          │元沒收，如全部或一部│
│    │      │路口附近。│林錦旺。                │          │不能沒收時，以其財產│
│    │      │          │                        │          │抵償之。            │
├──┼───┼─────┼────────────┼─────┼──────────┤
│１８│陳永恭│於99年10月│陳永恭先以電話撥打林錦旺│二千元    │林錦旺犯販賣第二級毒│
│    │      │25日19時34│所使用之門號0000000000號│          │品罪，處有期徒刑柒年│
│    │      │分32秒通話│行動電話聯絡，雙方並約定│          │陸月，扣案之如附表三│
│    │      │後不久某時│在前揭地點見面。嗣後林錦│          │編號６、７所示之物沒│
│    │      │，在臺中市│旺當場交付第二級毒品甲基│          │收；未扣案之販賣第二│
│    │      │北屯區旱溪│安非他命一小包予陳永恭，│          │級毒品所得新臺幣貳仟│
│    │      │西路與松竹│陳永恭則交付現金二千元予│          │元沒收，如全部或一部│
│    │      │路口附近。│林錦旺。                │          │不能沒收時，以其財產│
│    │      │          │                        │          │抵償之。            │
├──┼───┼─────┼────────────┼─────┼──────────┤
│１９│陳永恭│於99年10月│陳永恭先以電話撥打林錦旺│四千元    │林錦旺犯販賣第二級毒│
│    │      │30日18時57│所使用之門號0000000000號│          │品罪，處有期徒刑柒年│
│    │      │分25秒通話│行動電話聯絡，雙方並約定│          │陸月，扣案之如附表三│
│    │      │後不久某時│在前揭地點見面。嗣後林錦│          │編號６、７所示之物沒│
│    │      │，在臺中市│旺當場交付第二級毒品甲基│          │收；未扣案之販賣第二│
│    │      │北區○○街│安非他命一小包予陳永恭，│          │級毒品所得新臺幣肆仟│
│    │      │87號前。  │陳永恭則交付現金四千元予│          │元沒收，如全部或一部│
│    │      │          │林錦旺。                │          │不能沒收時，以其財產│
│    │      │          │                        │          │抵償之。            │
├──┼───┼─────┼────────────┼─────┼──────────┤
│２０│陳永恭│於99年11月│陳永恭先以電話撥打林錦旺│四千元    │林錦旺犯販賣第二級毒│
│    │      │7日17時50 │所使用之門號0000000000  │          │品罪，處有期徒刑柒年│
│    │      │分45秒通話│號行動電話聯絡，雙方並約│          │陸月，扣案之如附表三│
│    │      │後，直至同│定在前揭地點見面。嗣後林│          │編號４所示之第二級毒│
│    │      │日23時許近│錦旺交付第二級毒品甲基安│          │品甲基安非他命（驗餘│
│    │      │24時，在臺│非他命一小包予陳永恭，陳│          │淨重壹點貳玖陸公克│
│    │      │中市北區永│永恭則交付現金四千元予林│          │）沒收銷燬之；如附表│
│    │      │興街87號前│錦旺。                  │          │三編號５、６、７所示│
│    │      │交付毒品。│                        │          │之物均沒收；未扣案之│
│    │      │          │                        │          │販賣第二級毒品所得新│
│    │      │          │                        │          │臺幣肆仟元沒收，如全│
│    │      │          │                        │          │部或一部不能沒收時，│
│    │      │          │                        │          │以其財產抵償之。    │
├──┼───┼─────┼────────────┼─────┼──────────┤
│２１│何明熹│於99年9月 │何明熹先以電話撥打林錦旺│一千元    │林錦旺犯販賣第二級毒│
│    │      │18日20時45│所使用之門號0000000000號│          │品罪，處有期徒刑柒年│
│    │      │分57秒通話│行動電話聯絡，雙方並約定│          │陸月，扣案之如附表三│
│    │      │後某時，在│在前揭地點見面。嗣後林錦│          │編號６、７所示之物沒│
│    │      │臺中市北屯│旺當場交付第二級毒品甲基│          │收；未扣案之販賣第二│
│    │      │區○○○路│安非他命一小包予何明熹，│          │級毒品所得新臺幣壹仟│
│    │      │與松竹路口│何明熹則交付現金二千元予│          │元沒收，如全部或一部│
│    │      │附近。    │林錦旺。惟何明熹向林錦旺│          │不能沒收時，以其財產│
│    │      │          │抱怨該次交付之甲基安非他│          │抵償之。            │
│    │      │          │命品質欠佳，嗣後林錦旺退│          │                    │
│    │      │          │還一千元予何明熹。      │          │                    │
├──┼───┼─────┼────────────┼─────┼──────────┤
│２２│何明熹│於99年9月 │何明熹先以電話撥打林錦旺│二千元    │林錦旺犯販賣第二級毒│
│    │      │29日21時56│所使用之門號0000000000號│          │品罪，處有期徒刑柒年│
│    │      │分54秒通話│行動電話聯絡，雙方並約定│          │陸月，扣案之如附表三│
│    │      │後不久某時│在前揭地點見面。嗣後林錦│          │編號６、７所示之物沒│
│    │      │，在臺中市│旺當場交付一小包第二級毒│          │收；未扣案之販賣第二│
│    │      │北屯區旱溪│品甲基安非他命予何明熹，│          │級毒品所得新臺幣貳仟│
│    │      │西路與松竹│何明熹則交付現金二千元予│          │元沒收，如全部或一部│
│    │      │路口附近。│林錦旺。                │          │不能沒收時，以其財產│
│    │      │          │                        │          │抵償之。            │
├──┼───┼─────┼────────────┼─────┼──────────┤
│２３│何明熹│於99年10月│何明熹先以電話撥打林錦旺│二千元    │林錦旺犯販賣第二級毒│
│    │      │9日3時1分 │所使用之門號0000000000號│          │品罪，處有期徒刑柒年│
│    │      │19秒通話後│行動電話聯絡，雙方並約定│          │陸月，扣案之如附表三│
│    │      │不久某時，│在前揭地點見面。嗣後林錦│          │編號６、７所示之物沒│
│    │      │在臺中市北│旺當場交付第二級毒品甲基│          │收；未扣案之販賣第二│
│    │      │屯區旱溪西│安非他命一小包予何明熹，│          │級毒品所得新臺幣貳仟│
│    │      │路與松竹路│何明熹則交付現金二千元予│          │元沒收，如全部或一部│
│    │      │口附近。  │林錦旺。                │          │不能沒收時，以其財產│
│    │      │          │                        │          │抵償之。            │
├──┼───┼─────┼────────────┼─────┼──────────┤
│２４│何明熹│於99年10月│何明熹先以電話撥打林錦旺│二千元    │林錦旺犯販賣第二級毒│
│    │      │15日21時43│所使用之門號0000000000號│          │品罪，處有期徒刑柒年│
│    │      │分37秒通話│行動電話聯絡，雙方並約定│          │陸月，扣案之如附表三│
│    │      │後不久某時│在前揭地點見面。嗣後林錦│          │編號６、７所示之物沒│
│    │      │，在臺中市│旺當場交付第二級毒品甲基│          │收；未扣案之販賣第二│
│    │      │北屯區旱溪│安非他命一小包予何明熹，│          │級毒品所得新臺幣貳仟│
│    │      │西路與松竹│何明熹則交付現金二千元予│          │元沒收，如全部或一部│
│    │      │路口附近。│林錦旺。                │          │不能沒收時，以其財產│
│    │      │          │                        │          │抵償之。            │
├──┼───┼─────┼────────────┼─────┼──────────┤
│２５│何明熹│於99年10月│何明熹先以電話撥打林錦旺│二千元    │林錦旺犯販賣第二級毒│
│    │      │24日1時24 │所使用之門號0000000000號│          │品罪，處有期徒刑柒年│
│    │      │分33秒通話│行動電話聯絡，雙方並約定│          │陸月，扣案之如附表三│
│    │      │後不久某時│在前揭地點見面。嗣後林錦│          │編號６、７所示之物沒│
│    │      │，在臺中市│旺當場交付第二級毒品甲基│          │收；未扣案之販賣第二│
│    │      │北屯區松竹│安非他命一小包予何明熹，│          │級毒品所得新臺幣貳仟│
│    │      │羽球館附近│何明熹則交付現金二千元予│          │元沒收，如全部或一部│
│    │      │某廟宇內。│林錦旺。                │          │不能沒收時，以其財產│
│    │      │          │                        │          │抵償之。            │
├──┼───┼─────┼────────────┼─────┼──────────┤
│２６│何明熹│於99年10月│何明熹先以電話撥打林錦旺│一千五百元│林錦旺犯販賣第二級毒│
│    │      │31日19時57│所使用之門號0000000000號│（尚欠五百│品罪，處有期徒刑柒年│
│    │      │分18秒通話│行動電話聯絡，雙方並約定│元未付）  │陸月，扣案之如附表三│
│    │      │後不久某時│在前揭地點見面。嗣後林錦│          │編號６、７所示之物沒│
│    │      │，在臺中市│旺當場交付第二級毒品甲基│          │收；未扣案之販賣第二│
│    │      │北屯區松竹│安非他命一小包予何明熹，│          │級毒品所得新臺幣壹仟│
│    │      │羽球館附近│何明熹則交付現金一千五百│          │伍佰元沒收，如全部或│
│    │      │某廟宇內。│元予林錦旺。            │          │一部不能沒收時，以其│
│    │      │          │                        │          │財產抵償之。        │
├──┼───┼─────┼────────────┼─────┼──────────┤
│２７│何明熹│於99年11月│何明熹先以電話撥打林錦旺│二千元    │林錦旺犯販賣第二級毒│
│    │      │7日18時9分│所使用之門號0000000000號│          │品罪，處有期徒刑柒年│
│    │      │9秒通後話 │行動電話聯絡，雙方並約定│          │陸月，扣案之如附表三│
│    │      │不久某時，│在前揭地點見面。嗣後林錦│          │編號６、７所示之物沒│
│    │      │在臺中市北│旺當場交付第二級毒品甲基│          │收；未扣案之販賣第二│
│    │      │屯區松竹羽│安非他命一小包予何明熹，│          │級毒品所得新臺幣貳仟│
│    │      │球館附近某│何明熹則交付現金二千元予│          │元沒收，如全部或一部│
│    │      │廟宇內。  │林錦旺。                │          │不能沒收時，以其財產│
│    │      │          │                        │          │抵償之。            │
├──┼───┼─────┼────────────┼─────┼──────────┤
│２８│張任琮│於99年9月 │張任琮先以電話撥打林錦旺│一千八百元│林錦旺犯販賣第二級毒│
│    │      │16日21時21│所使用之門號0000000000號│          │品罪，處有期徒刑柒年│
│    │      │分46秒通話│行動電話聯絡，雙方並約定│          │陸月，扣案之如附表三│
│    │      │後不久某時│在前揭地點見面。嗣後林錦│          │編號６、７所示之物沒│
│    │      │，在臺中市│旺當場交付第二級毒品甲基│          │收；未扣案之販賣第二│
│    │      │北屯區旱溪│安非他命一小包予張任琮，│          │級毒品所得新臺幣壹仟│
│    │      │東路與松竹│張任琮則交付現金一千八百│          │捌佰元沒收，如全部或│
│    │      │路口附近。│元予林錦旺。            │          │一部不能沒收時，以其│
│    │      │          │                        │          │財產抵償之。        │
├──┼───┼─────┼────────────┼─────┼──────────┤
│２９│張任琮│於99年9月 │張任琮先以電話撥打林錦旺│一千五百元│林錦旺犯販賣第二級毒│
│    │      │20日21時25│所使用之門號0000000000號│          │品罪，處有期徒刑柒年│
│    │      │分59秒通話│行動電話聯絡，雙方並約定│          │陸月，扣案之如附表三│
│    │      │後不久某時│在前揭地點見面。嗣後林錦│          │編號６、７所示之物沒│
│    │      │，在臺中市│旺當場交付第二級毒品甲基│          │收；未扣案之販賣第二│
│    │      │北屯區旱溪│安非他命一小包予張任琮，│          │級毒品所得新臺幣壹仟│
│    │      │東路與松竹│張任琮則交付現金一千五百│          │伍佰元沒收，如全部或│
│    │      │路口附近。│元予林錦旺。            │          │一部不能沒收時，以其│
│    │      │          │                        │          │財產抵償之。        │
└──┴───┴─────┴────────────┴─────┴──────────┘
附表二：
（林錦旺違反槍砲彈藥刀械管制條例部分）
┌──┬─────┬─────────────────────┬─────────┐
│編號│時間及地點│犯罪方式                                  │所犯罪名及宣告刑  │
│    │          │                                          │（主刑及從刑）    │
├──┼─────┼─────────────────────┼─────────┤
│ １ │於八十年間│林錦旺以新臺幣（下同）十五萬元，向姓名年籍│林錦旺犯非法持有手│
│    │某日，在臺│不詳、綽號「小劉」之成年男子，購得具殺傷力│槍罪，處有期徒刑伍│
│    │中市北屯區│之BERETT A廠1934型口徑9mm short制式半自動 │年貳月，併科新臺幣│
│    │兒童公園附│手槍一枝（槍枝管制編號0000000000，含彈匣一│拾萬元，罰金如易服│
│    │近。      │個），及具殺傷力之口徑9mm制式子彈二顆，而 │勞役，以新臺幣壹仟│
│    │          │非法持有之。                              │元折算壹日。扣案如│
│    │          │                                          │附表三編號１所示之│
│    │          │                                          │物沒收。          │
├──┼─────┼─────────────────────┼─────────┤
│ ２ │於九十六、│林錦旺向姓名年籍不詳、綽號「小劉」之成年男│林錦旺犯非法持有可│
│    │九十七年間│子，以不詳代價，取得具殺傷力之仿德林吉雙管│發射子彈具有殺傷力│
│    │某日，在不│手槍製造之槍枝車通金屬槍管內阻鐵而成之改造│之槍枝罪，處有期徒│
│    │詳地點。  │手槍一枝（槍枝管制編號0000000000），及具殺│刑年貳月，併科罰│
│    │          │傷力之非制式子彈四顆，而非法持有之。      │金新臺幣萬元，罰│
│    │          │                                          │金如易服勞役，以新│
│    │          │                                          │臺幣壹仟元折算壹日│
│    │          │                                          │。扣案如附表三編號│
│    │          │                                          │２、３所示之物均沒│
│    │          │                                          │收。              │
└──┴─────┴─────────────────────┴─────────┘
附表三：
┌──┬──────────────┬──┬────────────┐
│編號│物      品      名      稱  │數量│備                    註│
├──┼──────────────┼──┼────────────┤
│ １ │BERETTA廠1934型、口徑9MM    │一枝│槍枝管制編號0000000000號│
│    │short制式半自動手槍1枝      │    │，含彈匣1個             │
├──┼──────────────┼──┼────────────┤
│ ２ │仿德林吉雙管手槍製造之槍枝  │一枝│槍枝管制編號0000000000號│
│    │車通金屬槍管內阻鐵而成之改造│    │                        │
│    │手槍                        │    │                        │
├──┼──────────────┼──┼────────────┤
│ ３ │非制式子彈                  │三顆│（扣案四顆，其中一顆已試│
│    │                            │    │  射擊發）              │
├──┼──────────────┼──┼────────────┤
│ ４ │第二級毒品甲基安非他命      │五包│驗餘合計淨重1.2396公克  │
│    │                            │    │（不含空包裝袋）        │
├──┼──────────────┼──┼────────────┤
│ ５ │空包裝袋                    │五個│（供包裝編號４毒品使用）│
├──┼──────────────┼──┼────────────┤
│ ６ │ASUS牌行動電話（機身序號    │一支│                        │
│    │000000000000000號、含門號   │    │                        │
│    │0000000000號SIM卡1枚）      │    │                        │
├──┼──────────────┼──┼────────────┤
│ ７ │電子秤                      │一個│                        │
├──┼──────────────┼──┼────────────┤
│ ８ │制式子彈                    │二顆│（均已試射擊發）        │
└──┴──────────────┴──┴────────────┘
附表四：
┌──┬──────────────┬──┬────────────┐
│編號│物      品      名      稱  │數量│備                    註│
├──┼──────────────┼──┼────────────┤
│ １ │黑色火藥                    │1包 │                        │
├──┼──────────────┼──┼────────────┤
│ ２ │第一級毒品海洛因            │1包 │驗餘淨重1.0065公克      │
├──┼──────────────┼──┼────────────┤
│ ３ │NOKIA牌行動電話（機身序號   │1支 │                        │
│    │000000000000000號、含門號   │    │                        │
│    │0000000000號SIM卡1枚）      │    │                        │
├──┼──────────────┼──┼────────────┤
│ ４ │ANYCALL牌行動電話（機身序號 │1支 │                        │
│    │000000000000000號、含門號   │    │                        │
│    │0000000000號SIM卡1枚）      │    │                        │
├──┼──────────────┼──┼────────────┤
│ ５ │NOKIA牌行動電話（機身序號   │1支 │                        │
│    │000000000000000號、含門號   │    │                        │
│    │0000000000號SIM卡1枚）      │    │                        │
├──┼──────────────┼──┼────────────┤
│ ６ │SHARP牌行動電話（機身序號   │1支 │                        │
│    │000000000000000號、含門號   │    │                        │
│    │0000000000號SIM卡1枚）      │    │                        │
└──┴──────────────┴──┴────────────┘